【裁判字號】    89,交上易,1
【裁判日期】    890131
【裁判案由】    過失傷害
【裁判全文】
臺灣高等法院花蓮分院刑事判決            八十九年度交上易字第一號
    上  訴  人  臺灣花蓮地方法院檢察署檢察官
    被      告  乙○○
右列上訴人因被告過失傷害案件，不服臺灣花蓮地方法院八十八年度交易字第一二三
號中華民國八十八年十月廿八日第一審判決( 起訴案號：臺灣花蓮地方法院檢察署八
十八年度偵字第一０八八號 )，提起上訴，本院判決如左：
    主  文
原判決撤銷。
乙○○從事業務之人，因業務上之過失傷害人，處有期徒刑伍月，如易科罰金以佰
元折算壹日。
    事  實
一、乙○○從事蔬菜販賣，均以駕駛其ＪＡ－二四二七號自用小貨車載送蔬菜至市場
    販賣，駕駛小貨車送菜為其販賣蔬菜之業務，為從事業務之人，於民國( 下同 )
    八十八年二月十三日下午十三時十五分許，酒醉（吐氣酒精含量濃度為○．八六
    ＭＧ／Ｌ）駕駛車號ＪＡ─二四二七號自用小貨車( 車上裝載蔬菜約三百斤 )，
    沿花蓮縣新城鄉○○村○○○○路由南往北行駛，途經該路二○八公里又二○○
    公尺交岔路口，本應注意行經閃黃燈號誌路口左轉時，應禮讓直行車先行，且依
    當時情形，又無不能注意之情形，竟疏未注意禮讓對向車道直行車先行，並提前
    占用來車道搶先左轉，適有甲○○亦疏於注意減速慢行駕駛車號ＨＴ─七三九八
    號自用小客車，由對向車道駛來，造成兩車發生碰撞，致甲○○受有胸部挫傷等
    傷害。案經甲○○訴請臺灣花蓮地方法院檢察署檢察官偵查起訴。
    理  由
一、訊據被告乙○○固坦承於右揭時間、地點發生車禍等情不諱，惟辯稱：「甲○○
    駕車亦有疏失」等語。但查，右揭事實，業據告訴人甲○○指訴甚詳，復有診斷
    書、道路交通事故調查報告表及現場照片在卷可稽。被告駕駛汽車違反道路交通
    安全規則規定，因而致告訴人受有傷害，且依當時狀況，又非不能注意，其有過
    失，甚為明顯，而被告之過失行為，與被害人之傷害間，具有相當因果關係，自
    應負過失傷害刑責，又本件肇事責任經鑑定結果，亦認定被告酒精濃度過量，駕
    駛小貨車行經閃黃燈號誌路口，提前占用來車道搶先左轉，且未讓對向直行車先
    行，為肇事主因，亦有臺灣省花東區車輛行車事故鑑定委員會鑑定意見書在卷可
    稽參酌( 見偵查卷第廿九、三十頁 )，縱令被害人亦有疏失，被告亦不能解免本
    件過失刑責。事證明確，被告犯行足以認定。
二、查被告務農，從事販賣蔬菜業務，其蔬菜均以其自用小貨車載送至市場批發販賣
    ，己據被告供明在卷，駕駛小貨車為其附隨業務，自係從事業務之人，其因業務
    上之過失致被害人受有傷害，核其所為係犯刑法第二百八十四條第二項前段之罪
    。公訴人認係犯同條第一項之罪，自有未洽，起訴法條應予變更，被告酒後駕車
    ，其酒精測試濃度高達法定禁止駕駛標準( ０．二五 )三倍多( 為０．八六毫克
     )，自屬酒醉駕車，應依道路交通管理處罰條例第八十六條第一項之規定加重其
    刑。原審據以論科，固非無見。惟查被告係從事業務之人，已如前述，其因業務
    上之過失，致被害人受傷，自應論以業務過失傷害罪，原審論以普通過失傷害罪
    ，自有可議。公訴人上訴意旨雖未指摘及此，惟原判決既有可議，自應撤銷改判
    。爰審酌被告有重大過失，行為後未能與被害人成立民事上和解，賠償被害人之
    損害及被害人所受傷害之程度等一切情狀，量處有期徒刑五月，同時諭知易科罰
    金之折算標準，以示懲儆。
據上論斷：應依刑事訴訟法第三百六十九條第一項前段，第三百六十四條，第三百條
，第二百九十九條第一項前段，刑法第二百八十四條第二項前段，第四十一條，道路
交通管理處罰條例第八十六條第一項，罰金罰鍰提高標準條例第一條前段，第二條，
判決如主文。
本案經檢察官翟光軍到庭執行職務。
中      華      民      國      八十九      年     一     月   三十一   日
                                    審判長法官  吳  鴻  章
                                          法官  黃  永  祥
                                          法官  莊  謙  崇
右正本證明與原本無異。
本件不得上訴。
                                        書記官  劉  夢  蕾
中      華      民      國      八十九      年     二     月    一      日


司法院資訊處製作；財團法人民間司法改革基金會備份。
